【裁判字號】    99,消債更,269
【裁判日期】    991224
【裁判案由】    更生事件
【裁判全文】
臺灣板橋地方法院民事裁定           99年度消債更字第269號
聲  請  人  楊勝傑
上列當事人因消費者債務清理事件聲請更生，本院裁定如下：
    主  文
債務人楊勝傑自中華民國九十九年十二月二十四日下午四時起開
始更生程式。
命司法事務官進行本件更生程式。
    理  由
一、按法院開始更生程式之裁定，應載明其年、月、日、時，並
    即時發生效力。次按法院裁定開始更生或清算程式後，得命
    司法事務官進行更生或清算程式，必要時得選任律師、會計
    師或其他適當之自然人或法人為監督人或管理人，消費者債
    務清理條例第45條第1 項、第16條第1 項定有明文。
二、本件聲請意旨略以：聲請人因多年來工作不穩定，收入時有
    中斷，遂以債養債，債務金額迅速累積，而有不能清償債務
    之情事，曾於民國95年以書面向最大債權金融機構復華商業
    銀行請求共同協商債務清償方案，經協商成立之清償條件為
    分120期、年利率8%、月付新台幣（下同）23,655元。惟95
    年9 月聲請人之兒子出生，因是早產兒醫療費用開銷很大，
    聲請人因而停止繳款給債權銀行。俟聲請人於98年8月再與
    各家債權銀行個別協議還款，惟因繳款金額過高，已超出聲
    請人之支付能力，是以繳款3期後又再度毀諾。是聲請人為
    償還債務，曾二度與債權人協商還款事宜，惟因不可歸責於
    己之事由而毀諾，確有不能清償債務之情事，且聲請人之無
    擔保或無優先權債務總額未逾1,200萬元，復未經法院裁定
    開始清算程序或宣告破產，爰依法聲請更生云云。
三、經查，聲請人主張其有不能清償債務之上開事實，業據其提
    出債權人清冊、財團法人金融聯合徵信中心綜合信用報告、
    財產及收入狀況說明書、財政部臺灣省北區國稅97年及98年
    綜合所得稅各類所得資料清單、財產歸屬資料清單、勞工保
    險被保險人投保資料表（明細）、薪資條、戶籍謄本、統一
    發票、個別協商一致性方案協議書、醫療單據電信費繳費單
    、本院板院輔99司執辰字第66380號執行命令等資料影本為
    證。而
    (一)聲請人前於95年間依金融主管機關協調成立之中華民國銀
      行公會會員辦理消費金融案件無擔保債務協商機制，與最
      大債權金融機構復華商業銀行達成協商，協議自95年7 月
      起，分120期，以利率8%，每期按月還款23,655元，依各
      債權銀行債權金額比例清償各項債務，至全部清償為止，
      聲請人自95年7月履行至96年2月共繳納6期後毀諾，業據
      債權人新光銀行檢附財團法人金融聯合徵信中心債務協商
      還款金額資訊向本院陳報明確，有其99年10月19日民事陳
      報狀在卷可稽。而依聲請人所提勞工保險被保險人投保資
      料表（明細）所載，聲請人自94年5月1日起即投保於臺北
      縣餐飲業職業工會，投保薪資為19,200元，顯已無力依上
      開協商方案履行；況且聲請人主張其子於95年8月出生，
      因係早產兒，於加護病房保溫箱住達6個月，醫療費用開
      銷很大乙節，亦據提出醫療費用單據為證。依該醫療費用
      單據所載，聲請人實際支出之醫療費用金額於95年12月為
      12,504元、96年1月為1,456元、2月為9,439元，金額匪小
      ，確實影響聲請人之償債能力，則聲請人主張其係因有不
      可歸責於己之事由，致履行協商條件有重大困難，堪予採
      信。
    (二)聲請人嗣於98年間有再與元大銀行等債權人就其債務進行
      個別一致性方案之協商，每月總繳款金額計17,357元，(
      另尚有台北富邦銀行等債權人未達成協議，足見其有盡力
      清償債務之誠意，尚無利用更生程序規避債務之道德風險
      。此外，又查無聲請人有消費者債務清理條例第6條第3項
      、第8條或第46條各款所定應駁回更生聲請之事由存在，
      是本件更生聲請，應予准許，爰裁定如主文。
四、至於聲請人於更生程序開始後，應另提出足以為債權人會議
    可決或經法院認為公允之更生方案以供採擇，俾免更生程序
    進行至依消費者債務清理條例第61條規定應行清算之程度，
    附此敘明。
中    華    民    國    99    年    12    月    24    日
                    民事第二庭  法  官  陳麗玲
上為正本係照原本作成。
本裁定不得抗告
中    華    民    國    99    年    12    月    24    日
                                書記官  粘建豐

司法院資訊處製作；財團法人民間司法改革基金會備份。
